臺灣臺南地方法院交通事件裁定　　　　95年度交聲字第1129號
主管機關　　高雄市政府交通局交通事件裁決中心
異 議 人　　甲○○
上列異議人因違反道路交通管理處罰條例案件，聲明異議，本院
裁定如下：
    主  文
異議駁回。
    理  由
一、本件聲明異議意旨略以：異議人甲○○被警舉發於民國95年
    11月13日19時45分許，駕駛牌執照號碼8R-7573號自小客車
    ，在臺南市○○路（成大），「黃線停車」，並經臺南市警
    察局交通隊於95年11月13日以南市警交字第S00000000號舉
    發違反道路交通管理事件通知單（下稱舉發單）舉發違反道
    路交通管理處罰條例第56條第1項第4款之規定，惟依道路交
    通實施規則第149條第1款第4點規定：黃實線設於路側者，
    用以禁止停車；同法第168條規定：禁止停車線，用以指示
    禁止停車路段...，本標線得加繪黃色「禁止停車」標字...
    。異議人所置放車輛之地點，於日落天黑時並無路燈，且因
    四遭環境昏暗及標漆脫落，故該黃色標線及不明顯，所臨之
    人行道路又無以該處為出入口者，加上該路段之停車格皆以
    路樹為距畫作停車格，其各樹間距又有車輛停放期間，然於
    如此不明顯之標線處，該管單位並未依上開法條第168 條之
    規定加繪黃色「禁止停車」字樣，如此入善良百姓於罪，異
    議人實有不服。依刑事訴訟法第155條第2項，無證據能力、
    未經合法調查之證據，不得採為判斷之依據。又依所謂「毒
    樹果理論」之證據排除法則觀之，此等不符合正當程序所為
    之行政處分，受處分人應可主張排除之。退步言，黃實線上
    停車縱有違法之虞，惟按「...，二、有多種同樣能達到目
    的之方法時，應選擇對人民權益損害最少者。三、採取之方
    法所造成致損害不得與欲達成目的之利益顯失均衡。」，行
    政程序法第7條第2、3項訂有明文。異議人所置放車輛之地
    點並非車水馬龍之熱鬧街頭，亦非南來北往之交通要道，其
    僅為校園圍牆旁之偏暗地點，既無阻隔行人、車輛通行之虞
    ，亦無妨害公共安全之憂，對於輕微交通違規案件，執法機
    關大可照相取締或是開單勸導以為警示，竟大費周章將違規
    車輛加以拖吊，致異議人財產蒙受加倍之損失，值此，不啻
    違反「比例原則」及「必要性原則」之適用，為此聲明異議
    。
二、按違反道路交通管理處罰條例之受處分人，不服該條例第8
    條主管機關所為之處罰，得於接到裁決書之翌日起20日內，
    向管轄地方法院聲明異議，道路交通管理處罰條例第87條第
    1項定有明文；又交通法庭認聲明異議不合法律上之程式或
    其異議權已經喪失者，應以裁定駁回之，道路交通案件處理
    辦法第18條前段亦定有明文。準此，違反道路交通管理處罰
    條例之受處分人，於交通主管機關裁決前，先向管轄地方法
    院聲明異議，因其異議之對象尚未存在，該異議自不合法律
    上之程式，且亦無從補正。
三、經查，本件異議人甲○○於95年11月13日被臺南市警察局交
    通隊以南市警交字第S00000000號舉發單舉發異議人於95年
    11月13日19時45分許，駕駛牌執照號碼8R-7573號自小客車
    ，在臺南市○○路（成大），「黃線停車」，有上開舉發影
    本附卷可稽。惟查本件舉發之交通違規尚未經高雄市政府交
    通局交通事件裁決中心以裁決書裁處，異議人即逕行向本院
    提出異議，有高雄市政府交通局96年2月5日高市交裁字第09
    60005075號函附卷可稽，異議人即逕行向本院提出異議。
四、綜上所述，本件舉發案尚未下有裁罰之裁決書，異議人之聲
    明異議顯然不合法律上之程式，且亦無從補正，依法應予以
    駁回。
五、據上論斷，應依道路交通管理處罰條例第87條第2項，道路
    交通案件處理辦法第18條前段，裁定如主文。
中　　華　　民　　國　　96　　年　　4　　月　　24 　　日
　　　             交通法庭   法　官　林勝利
以上正本證明與原本無異。
如不服本裁定應於送達後5日內向本院提出抗告狀。
    　　　　　　　　　　　　　書記官　陳金堂
中　　華　　民　　國　　96　　年　　4　　月　　24 　　日
